臺灣板橋地方法院刑事判決　　　　　　　95年度訴字第3540號
公　訴　人　台灣板橋地方法院檢察署檢察官
被　　　告　甲○○
上列被告因違反毒品危害防制條例案件，經檢察官提起公訴（95
年度毒偵字第7488號）及移送併辦（台灣台北地方法院檢察署95
年度毒偵字第3281號），被告於準備程序對被訴事實為有罪之陳
述，本院合議庭裁定由受命法官改依簡式審判程序獨任審理，判
決如下：
    主      文
甲○○施用第一級毒品，累犯，處有期徒刑玖月。扣案海洛因參
包（合計毛重零點參陸公克、淨重零點壹陸公克）、混有海洛因
之香菸壹支均沒收銷燬之，扣案注射針筒壹支沒收。
    事      實
一、甲○○前曾因施用毒品案件，經裁定送強制戒治，於民國92
    年8 月10日執行完畢（起訴書誤載為93年）釋放。再於93年
    間因違反毒品危害防制條例案件，經台灣高等法院以93年度
    上訴字第2891號判決處有期徒刑11月確定，而於95年6 月27
    日縮刑期滿執行完畢。詎仍不知警惕，竟因染有吸毒惡習，
    基於施用第一級毒品海洛因之包括犯意，自95年9 月間某日
    起，至同年11月24日凌晨止（應扣除95年9 月13日下午3 時
    50 分 許起，至經檢察官訊問後釋放時止之人身受拘束而無
    法施用期間），每隔幾日，即在台北市○○區○○街住處，
    將少許海洛因粉末置入注射針筒內經加水稀釋後，以針筒注
    射施用，及以將少許海洛因粉末捲入香煙後燃燒施用等方式
    施用多次。嗣分別於95年9 月13日下午3 時50分許、95年11
    月24 日 中午11時50分許為警查獲，先後扣得被告所有海洛
    因二包（合計毛重0.22公克、淨重0.02公克）、香菸一支、
    注射針筒一支、海洛因一包（淨重0.14公克、空包裝重0.20
    公克），且經採集其尿液檢體送驗，結果均呈海洛因代謝物
    嗎啡類陽性反應。
二、案經台北市政府警察局大同分局報告台灣板橋地方法院檢察
    署檢察官偵查起訴；及台灣台北地方法院檢察署檢察官移送
    併辦。
    理      由
一、本案被告甲○○所犯係死刑、無期徒刑、最輕本刑為3 年以
    上有期徒刑以外之罪，且非高等法院管轄之第一審案件，其
    於準備程序中就被訴事實為有罪之陳述，經本院告知簡式審
    判程序之旨，並聽取公訴人、被告之意見後，經合議庭裁定
    由受命法官獨任進行簡式審判程序，合先敘明。
二、上揭事實，業據被告於本院審理時均坦承不諱，並有前開海
    洛因、香菸、注射針筒等物扣案可證，且被告於95年9 月13
    日、95年11月24日，經警採集尿液檢體送驗，結果確均呈現
    嗎啡類陽性反應，有台灣檢驗科技股份有限公司濫用藥物尿
    液檢驗報告書、台灣尖端先進生技股份有限公司濫用藥物檢
    驗報告、法務部調查局鑑定書及初步鑑驗報告單等件附卷可
    憑，足證被告自白核與事實相符，堪以採信。查被告曾因施
    用毒品案件，經裁定送強制戒治在案，有台灣高等法院被告
    前案紀錄表在卷可查，被告於受強制戒治執行完畢釋放後，
    五年內再犯本案施用毒品，事證明確，其犯行洵堪認定。
三、核被告所為，係犯毒品危害防制條例第10條第1 項之施用第
    一級毒品罪。至被告為施用而持有海洛因之低度行為，為其
    進而施用之高度行為所吸收，不另論罪。又被告自承基於吸
    毒習慣，先後多次施用毒品，為習慣犯，應論以包括一罪。
    另被告前曾於93年間因違反毒品危害防制條例案件，經台灣
    高等法院判處有期徒刑11月確定，而於95年6 月27日縮刑期
    滿執行完畢，有台灣高等法院被告前案紀錄表在卷可稽，其
    於受徒刑之執行完畢後，五年以內故意再犯本案有期徒刑以
    上之罪，為累犯，應依刑法第47條第1 項規定加重其刑。至
    台灣台北地方法院檢察署95年度毒偵字第3281號移送併辦部
    分，與本案論罪科刑之部分，有習慣犯之包括一罪關係，本
    院自得並予審究，附此敘明。
四、爰審酌被告素行不佳，經執行強制戒治後仍未戒除吸毒惡習
    、施用毒品之次數及頻率，施用毒品危害其個人身心健康及
    犯罪後坦承犯行，態度尚屬良好等一切情狀，量處如主文所
    示之刑，以示懲儆。
五、扣案海洛因3 包（毛重0.36公克、淨重0.16公克），為被告
    持有供施用之第一級毒品，而本件海洛因為細微粉末，部分
    沾附於包裝袋及香菸上（見扣案海洛因照片），若欲完全析
    離，雖非不可能，但此舉對毒品危害防制政策之施行，並無
    特殊助益，且徒費執行之成本，故均併依毒品危害防制條例
    第18條第1 項前段規定宣告沒收銷燬之，以符執行之實際。
    又扣案注射針筒1 支，係被告所有供其施用第一級毒品所用
    之物，業據被告於警詢及偵查時供明在卷，併依刑法第38條
    第1 項第2 款規定宣告沒收。
據上論斷，應依刑事訴訟法第273 條之1 第1 項、第299 條第1
項前段，毒品危害防制條例第10條第1 項、第18條第1 項前段，
刑法第11條前段、第47條第1 項、第38條第1 項第2 款，判決如
主文。
本案經檢察官彭聖斐到庭執行職務。
中　　華　　民　　國　　96    年　　1     月　　26    日
                  刑事第六庭  法　官  林鈺琅
以上正本證明與原本無異。
如不服本判決應於送達後10日內向本院提出上訴狀。
                              書記官  林蔚然
中　　華　　民　　國　　96    年　　1     月    26    日
附錄本案論罪科刑法條全文：
毒品危害防制條例第10條：
  施用第一級毒品者，處六月以上五年以下有期徒刑。
  施用第二級毒品者，處三年以下有期徒刑。
